臺灣臺北地方法院刑事判決　　　　　　　　　　　　九十二年度易字第一三六四號
　　公　訴　人　台灣台北地方法院檢察署檢察官
　　被　　　告　丙○○
　　　　　　　　　　　　國民
　　　　　　　　戊○○
　　　　　　　　　　　　國民
　　　　　　　　乙○○
　　　　　　　　　　　　國民
　　　　　　　　丁○○
　　　　　　　　　　　　國民
右列被告因賭博案件，經檢察官提起公訴（九十二年度偵字第七０一二號），因被告
於準備程序中為有罪之陳述，經本院合議庭裁定由受命法官獨任進行簡式審判程序並
判決如左：
    主  文
丙○○共同連續意圖營利聚眾賭博，處有期徒刑伍月，如易科罰金，以參佰元折算壹
日。附表所示之物沒收。
戊○○共同連續意圖營利聚眾賭博，處有期徒刑肆月，如易科罰金，以參佰元折算壹
日。緩刑貳年。附表所示之物沒收。
乙○○共同連續意圖營利聚眾賭博，處有期徒刑肆月，如易科罰金，以參佰元折算壹
日。附表所示之物沒收。
丁○○共同連續意圖營利聚眾賭博，累犯，處有期徒刑伍月，如易科罰金，以參佰元
折算壹日。附表所示之物沒收。
    事  實
一、丁○○曾因違反家庭暴力防治法案件，於民國（下同）九十一年七月二十六日經
    台灣高等法院判處有期徒刑三月，如易科罰金，以三十元折算一日確定，並於九
    十一年九月二十六日易科罰金執行完畢。丁○○仍不知悔改，與丙○○、戊○○
    、乙○○等人，明知甲○○（本院另行審結）意圖營利供給賭博場所並聚眾賭博
    ，自九十二年一月三十一日起至同年二月十二日止，連續提供其承租之臺北市中
    山區○○○路○段二號五樓為「推筒子」之賭博場所，而聚集不特定多數人參與
    賭博。賭法為以麻將牌筒花四十支做賭具，賭客輪流作莊，下注金額不定，以所
    持麻將牌之點數相加大小比輸贏，賭客如贏新臺幣（下同）一萬元由甲○○抽四
    百元。而丙○○、戊○○、乙○○、丁○○竟與甲○○基於共同之概括犯意聯絡
    ，分別自九十二年一月三十一日、二月九日及二月十日起，以日薪一千元至三千
    元不等之酬勞，受僱於甲○○，擔任招呼客人、遞送飲料、現場清潔、清理賭資
    （俗稱清檯）及把風等工作。嗣於同年二月十二日凌晨二時二十分許，適有張平
    來等十八人（業經不起訴處分）在上址賭博，為警當場查獲，並扣得甲○○所有
    之賭具麻將筒子四十個、骰子三十七顆及抽頭金二萬三千一百元。
二、案經臺北市政府警察局中山分局報請台灣台北地方法院檢察署檢察官偵查起訴。
    理  由
一、本院之判斷：
    右揭事實，業據被告於警訊及偵審中坦承不諱，核與同案被告甲○○於偵查於警
    訊及偵審中供述情節相符，復有賭具麻將筒子四十個、骰子三十七顆及賭資二萬
    三千一百元等物扣案可證，是本件事證明確，被告犯行洵堪認定，應予依法論科
    。
二、論罪：
  (一)核被告等所為，均係犯刑法第二百六十八條意圖營利供給賭博場所及聚眾賭博罪
    。
  (二)被告等與同案被告甲○○就上開犯行有犯意聯絡與行為分擔，為共同正犯。
  (三)被告等所犯前開二罪間，係出於一行為而犯之，為想像競合犯，應從一重之意圖
    營利聚眾賭博罪處斷。
  (四)被告等先後多次犯行，時間緊接，犯罪構成要件相同，顯係基於概括犯意反覆為
    之，為連續犯，應以一罪論，並依法加重其刑。又公訴意旨雖漏未論及被告連續
    犯行，惟此部分與起訴部分有裁判上一罪關係，應為起訴效力所及，本院自得併
    予審理。
三、科刑：
  (一)按被告丁○○曾因違反家庭暴力防治法案件，於九十一年七月二十六日經台灣高
    等法院判處有期徒刑三月，如易科罰金，以三十元折算一日確定，並於九十一年
    九月二十六日易科罰金執行完畢，有台灣高等法院被告全國前案紀錄表乙份在卷
    可按，其於五年內再犯有期徒刑以上刑之本罪，為累犯，應加重其刑。
  (二)爰審酌被告因一時失慮，致有本件犯行，被告丙○○負責介紹賭客及遞送飲料，
    戊○○擔任清潔工作，乙○○負責清潔工作，丁○○負責開門，惟丙○○、戊○○並無犯罪前科，尚屬初犯，乙○○有犯罪前科，但未構成累犯等一切情狀，分
    別依情節輕重量處如主文所示之刑，並均諭知易科罰金之折算標準，以示懲儆。
  (三)又被告戊○○未曾受有期徒刑以上刑之宣告，有台灣高等法院被告全國前案紀錄
    表一件附卷可按，現為育達商職在學學生，年輕識淺，因一時貪念，致罹刑典，
    且其經此教訓自應知所警惕，應無再犯之虞，是所宣告之刑，本院認以暫不執行
    為適當，併予緩刑二年，以勵自新。
四、沒收：
    扣案賭具麻將筒子四十個、骰子三十七顆及賭資二萬三千一百元等物，為同案被
    告甲○○所有供犯罪所用之物，業經被告供明在卷，應依法宣告沒收。
五、應適用之法條：
    應依刑事訴訟法第二百七十三條之一第一項、第二百九十九條第一項前段，刑法
    第二十八條、第五十六條、第二百六十八條、第五十五條、第四十一條第一項前
    段、第四十七條、第七十四條第一款、第三十八條第一項第二款，罰金罰鍰提高
    標準條例第一條前段、第二條。
本案經檢察官蔡立文到庭執行職務
中　　　華　　　民　　　國　　九十三　　年　　　七　　　月　　  十三　　日
                                    臺灣臺北地方法院刑事第三庭
                                        法  官  邱  琦
右正本證明與原本無異。
如不服本判決，應於判決送達後十日內，向本院提出上訴狀。
                                        書記官 林素霜
中　　　華　　　民　　　國　　九十三　　年　　　七　　　月　　　十四　　日
附表：
賭具麻將筒子四十個、骰子三十七顆及賭資二萬三千一百元。
附錄本案論罪科刑法條：
刑法第二百六十八條
意圖營利，供給賭博場所或聚眾賭博者，處三年以下有期徒刑，得併科三千元以下罰
金。
